【裁判字號】    97,交抗,837
【裁判日期】    970715
【裁判案由】    違反道路交通管理處罰條例
【裁判全文】
臺灣高等法院交通事件裁定             97年度交抗字第837號
抗  告  人
即受處分人  甲○○
上列抗告人即受處分人因違反道路交通管理處罰條例案件，不服
臺灣板橋地方法院，中華民國97年6 月9 日所為裁定（97年度交
聲字第683 號），提起抗告，本院裁定如下：
    主  文
抗告駁回。
    理  由
一、原處分機關即交通部公路總局臺北區監理所民國（下同）93
    年4 月9 日北監自裁字裁40-CG0000000號處分意旨略以：受
    處分人甲○○於民國（下同）92年5 月10日6 時34分，在台
    北縣三重市中山高架橋上因「行車速度超過最高時速限制20
    公里以上」違規經查獲，遂經台北縣政府警察局交通隊值勤
    員警當場製發CG0000000 號違規單逕行舉發之，該所隨後於
    93年4 月9 日依據道路交通管理處罰條例第9 條及違反道路
    交通管理事件統一裁罰基準及處理細則第44條第1 項規定開
    立裁決書；該裁決書業於93年4 月19日送達在案，異議人未
    依裁決書處罰主文所示辦理結案事宜，該所遂於同年5 月25
    日逕行註銷異議人汽車駕駛執照結案云云。
二、受處分人不符處分機關所為之裁決處分聲明異議，經原法院
    調查結果，認原處分書，業於93年4 月19日送達異議人當時
    住所「臺北縣永和市○○路○ 段24巷12號」，並由異議人親
    自簽名收受之事實，有送達證書1 紙、戶籍謄本3 份在卷可
    憑，則異議人如對該裁決書有所不服，自應從送達之翌日起
    20日內聲明異議；然異議人遲至97年3 月25五日始聲明異議
    ，此有原處分機關打印在聲明異議狀上之收文章戳可資證明
    。基此，因聲明人之異議顯然已逾異議期間，其程式不合法
    ，且無從補正，應予駁回。
三、受處分人不服原法院裁定，提起抗告意旨略稱：其因居無定
    所，且無能力繳納罰款，更不知要被吊銷駕照之事，經與監
    理所人員溝通後，才知道有申訴管道，受處分人如今已願意
    繳納罰款，是請法官能從寬處理，另重新為合理之裁定云云
    。
四、本院查：按受處分人不服道路交通管理處罰條例第8 條所定
    主管機關所為之處罰者，得於接到裁決書之翌日起20日內，
    向管轄地方法院聲明異議；交通法庭認聲明異議不合法律上
    之程式或其異議權已經喪失者，應以裁定駁回之，道路交通
    管理處罰條例第87條第1 項及道路交通案件處理辦法第18條
    前段分別定有明文。又依違反道路交通管理事件統一裁罰標
    準及處理細則第5 條規定，處理違反道路交通管理事件，有
    關文書之送達程序，依行政程序法之規定；而按行政機關對
    於文書之送達，於應受送達人之住居所、事務所或營業所為
    之，行政程序法第72條第1 項定有明文。經查原處分機關於
    93年4月9日以北監自裁字裁40-CG0000000號所為之違反道路
    交通管理事件裁決書，業於93年4月19日送達異議人當時住
    所「臺北縣永和市○○路○段24巷12號」，並由異議人親自
    簽名收受之事實，有送達證書1紙、戶籍謄本3份在卷可憑，
    則異議人如對該裁決書有所不服，自應從送達之翌日起20
    日內聲明異議。然異議人遲至97年3月25日始聲明異議，此
    有原處分機關打印在聲明異議狀上之收文章戳可資證明，揆
    諸上揭說明，本件異議顯然已逾異議期間，其程式不合法，
    且無從補正，原法院基於以上理由駁回其之異議，於法應屬
    正確。至上開抗告意旨縱屬真實，亦非屬於正當合法之理由
    。從而，本件抗告為無理由，應予駁回。
五、據上論斷，應依道路交通管理處罰條例第89條，道路交通案
    件處理辦法第26條，刑事訴訟法第412 條，裁定如主文。
    文。
中    華    民    國    97    年    7     月    15    日
            刑事第九庭審判長法  官  陳貽男
                            法  官  許宗和
                            法  官  周盈文
以上正本證明與原本無異。
不得再抗告。
                            書記官  余姿慧
中    華    民    國    97    年    7     月    15    日


司法院資訊處製作；財團法人民間司法改革基金會備份。
